臺灣臺北地方法院刑事判決　　　　　　　 96年度訴字第645號
公　訴　人　臺灣臺北地方法院檢察署檢察官
被　　　告　乙○○
上列被告因違反毒品危害防制條例案件，經檢察官提起公訴（96
年度毒偵字第639號），嗣被告於準備程序中就被訴事實為有罪
之陳述，經告以簡式審判之旨，並聽取當事人之意見後，經本院
合議庭裁定以簡式審判程序審理，判決如下：
    主  文
乙○○施用第一級毒品，處有期徒刑陸月，如易科罰金，以新臺
幣壹仟元折算壹日。扣案安非他命壹包（警秤淨重零點壹公克）
、海洛因殘渣，沒收銷燬之，扣案之包裝袋參個、吸食器壹組均
沒收之。
    事  實
一、乙○○於民國95年間因施用毒品案件，經送觀察、勒戒後，
    認無繼續施用毒品傾向，於95年10月31日釋放，並由臺灣臺
    北地方法院檢察署檢察官於同日以95年度毒偵字第1714號為
    不起訴處分確定。詎其猶不知悔改，於上開觀察、勒戒執行
    完畢釋放後5年內，基於施用第1級毒品海洛因、第2級毒品
    安非他命之犯意，於96年2月7日凌晨0時許至同年月8日為警
    查獲採尿前回溯26小時某日某時（不含為警查獲至採尿時，
    起訴書誤載分別為96年2月8日採尿時回溯26小時某日時許及
    同年月6日凌晨某時許，應予更正），接續在臺北市○○區
    ○○街29號2樓居所內，以將海洛因及安非他命混合置於玻
    璃球中點火燒烤成煙霧後吸食之方式，同時施用海洛因及安
    非他命（起訴書誤載為分別施用第1級毒品海洛因、第2級毒
    品安非他命各1次），嗣於同年月7日經警持搜索票搜索上開
    處所查獲上情（該案經臺灣臺北地方法院檢察署檢察官於96
    年5月7日以96年度毒偵字第989號起訴，經本院以96年度訴
    字第761號案件審理），因未查獲相關物證，復於翌日（8
    日）再持搜索票搜索上開處所查獲其所有供施用安非他命、
    海洛因（起訴書誤載僅安非他命，應予更正）之吸食器1組
    、海洛因殘渣袋2個及安非他命1包（毛重0.3公克，淨重0.1
    公克，起訴書誤載為甲基安非他命，應予更正）。
二、案經臺北市政府警察局文山第二分局報請臺灣臺北地方法院
    檢察署檢察官偵查起訴。嗣被告於準備程序中就被訴事實為
    有罪之陳述，經告以簡式審判之旨，並聽取當事人之意見後
    ，經本院合議庭裁定以簡式審判程序審理。
    理  由
一、上揭犯罪事實，業據被告乙○○坦承於96年2月7日為第1次
    查獲前確係於上開住所接續施用海洛英及安非他命，其施用
    方式係將海洛英及安非他命共同置於玻璃球吸食器內混合吸
    用其煙霧等語不諱（見本院96年6月26日準備程序筆錄），
    並有臺灣尖端先進生技醫藥股份有限公司96年2月27出具之
    濫用藥物檢驗報告、鑑定人翁瑞麟結文1份、贓證物品清單
    在卷足憑，扣案白色或透明晶體1包，亦檢出毒品安非他命
    成分（警秤淨重0.1公克），有臺北市政府警察局中正第一
    分局偵辦毒品危害防制條例查獲毒品初步鑑驗報告書在卷可
    稽，另有扣案之海洛因殘渣袋2個、吸食器1組、照片附卷可
    按，足徵被告任意性自白核與事實相符，本案事證明確，被
    告犯行，洵堪認定，應予依法論科。
二、核被告所為，係犯毒品危害防制條例第10條第1項施用第1級
    毒品罪及同條第2項施用第2級毒品罪。其持有海洛因、安非
    他命之低度行為，為施用海洛因、安非他命之高度行為所吸
    收，均不另論罪。被告基於同一施用毒品之犯意，於密切接
    近之時間在同一地點施用海洛因及安非他命，侵害同一法益
    ，各行為之獨立性極為薄弱，在時間差距上，難以強行分開
    ，應視為數個舉動之接續實施，合為包括之一行為評價，為
    接續犯。又被告以上開方式同時施用第1、2級毒品，係屬1
    行為觸犯數罪名之想像競合關係，應從一重之施用第1級毒
    品罪論處。爰審酌被告前曾因施用毒品經送觀察勒戒執行完
    畢，有臺灣高等法院被告前案紀錄表，猶不知愛惜健康，復
    再次施用毒品，所為對個人身心戕害甚鉅，惟其犯罪後坦承
    犯行，兼衡其犯罪之動機、目的、手段、生活狀況、智識程
    度等一切情狀，量處如主文所示之刑，並諭知易科罰金之折
    算標準。扣案之安非他命1包（警秤淨重0.1公克）及海洛因
    殘渣，屬毒品危害防制條例第2條所稱之第1級、第2級毒品
    ，為違禁物，應依同條例第18條第1項前段之規定，宣告沒
    收銷燬之；包裝前開第2級毒品甲基安非他命1包安非他命之
    空包裝袋1個，及包裝第1級毒品海洛因殘渣之空包裝袋2個
    ，均係用於包裹安非他命、海洛因，防止其裸露、潮濕，便
    於攜帶，吸食器1組，均為被告犯本案施用毒品罪所用之物
    ，且為被告所有，業據被告供明在卷，爰依刑法第38條第1
    項第2款宣告沒收之。
據上論斷，應依刑事訴訟法第273條之1第1項、第299條第1項前
段，毒品危害防制條例第10條第1項、第2項、第18條第1項前段
，刑法第11條前段、第55條、第41條第1項、第38條第1項第2款
，刑法施行法第1條之1，判決如主文。
本案經檢察官甲○○到庭執行職務。
中　　華　　民　　國　　96　　年　　6 　　月　　29　　日
　　　　　　　　刑事第十一庭  法　官　沈君玲
以上正本證明與原本無異。
如不服本判決，應於判決送達後10日內，向本院提出上訴狀。
　　　　　　　　　　　　　　　書記官　袁以明
中　　華　　民　　國　　96　　年　　6 　　月　　29　　日
毒品危害防制條例第10條
施用第一級毒品者，處 6 月以上 5 年以下有期徒刑。
施用第二級毒品者，處 3 年以下有期徒刑。
